臺灣板橋地方法院刑事判決　　　　　　　　　　　　　九十一年度易字第六六六號
　　公　訴　人　臺灣板橋地方法院檢察署檢察官
　　被　　　告　甲○○
右列被告因毀損案件，經檢察官提起公訴（九十年度偵字第一四０二八號），本院判
決如左：
    主  文
甲○○損壞他人之帳單夾，足以生損害於他人，處罰金伍佰元，如易服勞役，以佰
元折算壹日，緩刑貳年。
    事  實
一、甲○○與乙○○○間因金錢借貸關係而有糾紛，甲○○於民國九十年三月一日十
    六時五十分許，前往乙○○○所開設經營位於臺北縣中和市○○街二十六號之曼
    都髮型美容店內談論債務糾紛時，竟基於損壞他人物品之故意，將櫃臺上乙○○
    ○所有之帳單夾一個砸在櫃臺上致掉落地面而裂成二半，足以生損害於乙○○○
    。
二、案經乙○○○訴由台北縣政府警察局中和分局報告臺灣板橋地方法院檢察署檢察
    官偵查起訴。
    理  由
一、訊據被告甲○○於警訊、檢察官訊問及本院審理時固坦承：伊是故意拍桌子及腳
    踹櫃臺等情，惟辯稱：不是用手摔帳單夾，係因拍打櫃臺時，帳單夾掉落地面所
    致云云。經查，右揭事實業據告訴人乙○○○指述被告係用手摔帳單夾等語在卷
    ，核與證人即當時美容店內之客人蔣大華於檢察官訊問時證稱：看到她（指被告
    ）踢櫃臺，砸帳單夾等語；及證人即美容店內之員工李康梅證述：被告與告訴人
    發生口角爭執，被告用腳踢櫃臺，將帳單夾砸在櫃臺上，當時被告大吼大叫等語
    相符，參以依現場照片所示，本件櫃臺設有基座，並不容易因拍打而震動，且本
    件帳單夾為塑膠材質，櫃臺高度不高，單純拍打櫃臺亦不容易使帳單夾掉落地面
    而斷裂，是被告辯稱伊不是用手摔帳單夾云云，尚難採信。此外，並有現場照片
    二張、斷裂之帳單夾照片二張在卷可憑，本件事證明確，被告犯行，洵堪認定。
二、核被告所為，係犯刑法第三百五十四條之毀損罪。爰審酌被告毀壞之帳單夾價值
    不高，告訴人供稱約僅新台幣七十元左右，被告願賠償告訴人並已提存新台幣三
    百元於本院，此有本院九十一年度存字第一七三０號提存書影本一份在卷可參，
    被告犯罪之動機、目的、所受之剌激、手段、品行、智識程度及犯罪後之態度等
    一切情狀，量處如主文所示之刑，並諭知易服勞役之折算標準，以資懲儆。又被
    告前未曾受有期徒刑以上刑之宣告，有台灣高等法院檢察署刑案記錄簡覆表乙份
    在卷可憑，因一時失慮，致罹刑典，事後已坦承錯誤，經此次審判教訓，應知警
    惕而無再犯之虞，本院因認對被告宣告之刑以暫不執行為適當，併予宣告緩刑二
    年，以啟自新。
據上論斷應依刑事訴訟法第二百九十九條第一項前段，刑法第三百五十四條、第四十
二條第二項、第七十四條第一款，罰金罰鍰提高標準條例第一條前段、第二條，判決
如主文。
本案經檢察官高俊申到庭執行職務。
中      華      民      國    九十一    年      五      月    二十四    日
                                      臺灣板橋地方法院刑事第二庭
                                          法    官    楊  晉  佳
右正本證明與原本無異。
如不服本判決，應於判決送達後十日內，向本院提出上訴狀。
                                          書 記 官    黃  介  南
中      華      民      國    九十一    年      五      月    三十一    日
刑法第三百五十四條
毀棄、損壞前二條以外之他人之物或致令不堪用，足以生損害於公眾或他人者，處二
年以下有期徒刑、拘役或五百元以下罰金。
